# 请问陈版：对于募集资金运用方面的问题

提问人：圆圆 CPA 梦梦 时间：2010-01-01 09:26:58
请问陈版：对于募集资金运用方面的问题 1 、会计师什么情况下需要对上市公司的募集资金运用出具专项报告？ 2 、一个募投项目需要三年完成，是否要每年出具专项报告？第二年出具的报告是只对本年度运用情况进行披露？还是累计下来的？ 3 、募投项目第三年完成后，到第五年才投产，专项报告中对于预计效益与实际效益存在的差异，有没有什么处罚规定？

回答人：chenyiwei
回复 楼主 圆CPA梦 的帖子该上市公司是在主板、中小板还是创业板上市？三个板块对募集资金的管理要求是不同的。主板上市公司一般只需在申报再融资时出具该报告；而中小板和创业板则需要每年出具。详见深交所对中小板和创业板上市公司的募集资金管理实施细则。